臺灣桃園地方法院民事裁定
111年度小上字第98號
上  訴  人  
即  被  告  張逢甲  

被  上訴人
即  原  告  鍾信偉  
上列當事人間請求損害賠償事件，上訴人對於民國111年5月26日
本院中壢簡易庭110年度壢小字第1217號第一審判決提起上訴，
本院裁定如下：
    主  文
上訴駁回。
第二審訴訟費用新臺幣壹仟伍佰元由上訴人負擔。
    理  由
一、上訴意旨略以：原審認定被上訴人應負70％之過失責任，上
    訴人前已於民國111年5月17日向原審陳報車輛維修估價單，
    原審判決僅就被上訴人車輛維修費用部分計算折舊，並未將
    兩造車輛維修費用總和平分計算，爰依法提起上訴等語。
二、按對於小額程序之第一審裁判之上訴，非以其違背法令為理
    由，不得為之；上訴狀內應記載上訴理由，表明原判決所違
    背之法令及其具體內容、依訴訟資料可認為原判決有違背法
    令之具體事實，民事訴訟法第436條之24第2項、第436條之2
    5分別定有明文。所謂判決有違背法令，依民事訴訟法第468
    條之規定，乃指判決不適用法規或適用不當而言，且依同法
    第436條之32第2項之規定，此為小額事件之上訴程序所準用
    。是當事人以小額訴訟程序第一審判決違背法令為理由提起
    上訴時，就原判決如何不適用法規或適用法規不當，其上訴
    狀或理由書應有具體指摘，並揭示該法規之條項或其內容；
    如依民事訴訟法第469條第1款至第5款所列各款事由提起上
    訴者，其上訴狀或理由書應揭示合於該條款之事實，若小額
    訴訟程序上訴人之上訴狀或理由書未依上述方法表明者，自
    難認已對原判決之違背法令有具體之指摘，其上訴即不合法
    （最高法院71年度台上字第314號判決要旨參照）。又小額
    事件之上訴人如未於提起上訴後20日內補正合法之上訴理由
    書，依民事訴訟法第436條之32第2項準用同法第444條第1項
    本文及第471條第1項之規定，第二審法院毋庸命其補正，應
    逕以裁定駁回之。而小額訴訟程序之當事人除有因原法院違
    背法令致未能提出者外，於第二審程序不得提出新攻擊或防
    禦方法，民事訴訟法第436條之28亦有明定，蓋為貫徹小額
    程序之簡速性，避免因當事人於上訴程序提出新事實及證據
    而延滯訴訟，小額事件之第二審法院原則上應按第一審之訴
    訟資料，審核其訴訟程序及判決內容有無違背法令，當事人
    於第一審言詞辯論終結前未曾提出之訴訟資料，不得再行提
    出。 
三、經查，細繹上訴人所執前揭上訴理由，雖主張抵銷抗辯，然
    遍查原審全卷，其於原審未為任何關於抵銷之抗辯，上訴人
    復未舉證證明係因原審法院違背法令致未能提出，依前規定
    ，上訴人自不得於上訴審提出此一新攻擊防禦方法，是本院
    無須就此抵銷抗辯予以審究。此外，上訴人既未具體指摘原
    審判決有何不適用法規或適用不當之情形，復未指明所違背
    之法規、法則、司法解釋或最高法院判例，且就整體訴訟資
    料亦無從認定原判決有何違背法令之具體事實，自難認上訴
    人對該判決之如何違背法令已有具體之指摘，是上訴人以前
    開上訴理由提起上訴，顯未合法表明上訴理由。從而，上訴
    人提起本件上訴，並不合法，揆諸前開說明，本院自毋庸命
    其補正，逕以裁定駁回其上訴。
四、末按於小額訴訟之上訴程序，法院為訴訟費用之裁判時，應
    確定其費用額，民事訴訟法第436條之32第1項準用同法第43
    6條之19第1項規定甚明。本件第二審訴訟費用為新臺幣1500
    元，應由上訴人負擔，爰併裁定如主文第2項所示。　　
五、據上論結，本件上訴為不合法，依民事訴訟法第436條之32
    第1項、第2項、第471條第1項、第444條第1項本文、第95條
    、第78條、第436條之19，裁定如主文。
中　　華　　民　　國　　111 　年　　10　　月　　14　　日
                  民事第四庭  審判長法　官　林常智
　　　　　　　　　                  法  官  陳容蓉
　　　　　　　　　                  法  官  陳昭仁
以上正本係照原本作成。
本裁定不得抗告。
中　　華　　民　　國　　111 　年　　10　　月　　14　　日
　　　　　　　　　　　　　　        書記官  陳佩伶